【裁判字號】    99,交抗,2170
【裁判日期】    991209
【裁判案由】    違反道路交通管理處罰條例
【裁判全文】
臺灣高等法院交通事件裁定            99年度交抗字第2170號
抗  告  人
即受處分人  王文威
上列抗告人因違反道路交通管理處罰條例案件，不服臺灣宜蘭地
方法院，中華民國99年11月11日裁定（99年度交聲字第199 號）
，提起抗告，本院裁定如下：
    主  文
抗告駁回。
    理  由
一、抗告意旨略以：抗告人於民國99年6 月15日上午10時27分許
    ，騎機車（車牌號碼076-EXT 號）沿著宜蘭縣宜蘭市○○路
    由西往東方向直行之過程並未闖紅燈，卻遭員警攔停開罰單
    ，抗告人當場即向員警爭執此罰單之正當性，並表明會申訴
    救濟，為避免不配合會構成妨礙公務，始簽收罰單，然原審
    僅憑2 位員警之證言，未有錄影及相片等其他證據，即認定
    抗告人有闖紅燈之事實，實屬不當，請求撤銷原裁定云云。
二、按「汽車駕駛人，行經有燈光號誌管制之交岔路口闖紅燈者
    ，處新臺幣（下同）1,800 元以上5,400 元以下罰鍰，並記
    違規點數3 點」，道路交通管理處罰條例第53條第1 項、第
    63條第1 項第3 款定有明文。
三、經查：抗告人即受處分人王文威於99年6 月15日上午10時27
    分許，騎乘車牌號碼076-EXT 號機車，在宜蘭縣宜蘭市○○
    路與宜蘭市○○路○道公車轉運站出口交會之交岔口處，在
    設有燈光號誌管制之交岔路口直行時，遭警攔停舉發「闖紅
    燈」違規，為抗告人所不爭執，並有宜蘭縣警察局宜警交字
    第Q00000000 號舉發違反道路交通管理事件通知單影本、交
    通部公路總局臺北區監理所宜蘭監理站裁43-Q0000000 號違
    反道路交通管理事件裁決書影本各1 紙在卷可稽（見原審卷
    第5 至6 頁）。雖抗告人辯稱並未闖紅燈云云，惟查：證人
    即舉發員警劉裕君、證人即另一在場之員警許由松均於原審
    調查時到庭證稱「當天確實親眼目睹076-EXT 號機車在轉運
    站出口前的岔路口，在校舍路的號誌燈為紅燈的狀況下，闖
    紅燈進入該交岔路口直行校舍路，我所看到的違規車輛跟攔
    停的是同一部車，我的視線都沒有脫離那部機車。當天發現
    抗告人違規時，來不及照相或錄影，是在攔停後才開始錄影
    蒐證。」（見原審卷第17、25頁），並有舉發現場照片1 張
    及舉發現場簡圖2 張（見原審卷第4 、21頁）附卷可稽。是
    考慮駕駛人及執勤員警安全、違規證據資料蒐集等因素，並
    酌以警察為維持秩序，取締違規駕車僅是依法執行職務，自
    無偏頗立場之必要，且證人與抗告人素不相識，亦無怨隙，
    應無甘冒自身觸犯偽證罪之風險而設詞誣攀抗告人之理，因
    認其證言自屬可信。況抗告人經員警欄停後，抗告人曾向員
    警求情不要開單之舉動，有勘驗筆錄在卷足憑（見原審卷第
    26至32頁），益徵本件員警攔停舉發抗告人有闖紅燈之違規
    行為，應非虛構，否則抗告人豈有向員警求情不要開單之理
    。又違規闖紅燈之逕行舉發本得依目擊為之，違規照片之提
    出與否並不影響逕行舉發程序之合法性。從而，抗告人闖紅
    燈直行之違規事實，事證明確，堪予認定。原裁定認定原處
    分機關交通部公路總局臺北區監理所宜蘭監理站依道路交通
    管理處罰條例第53條第1 項、第63條第1 項第3 款規定，裁
    處受處分人罰鍰1,800 元，並記違規點數3 點，洵屬適法而
    將抗告人之異議駁回，經核原裁定認事用法並未悖於證據、
    經驗及論理法則。抗告意旨仍執原審抗辯之陳詞，無非一己
    之見所為論述，其指摘原裁定不當，難認有據，應予駁回。
四、據上論結，應依道路交通案件處理辦法第26條，刑事訴訟法
    第412 條，裁定如主文。
中    華    民    國    99    年    12    月    9     日
                  刑事第二十庭審判長法  官  楊貴雄
                                    法  官  林銓正
                                    法  官  許必奇
以上正本證明與原本無異。
不得再抗告。
                                    書記官  高郁婷
中    華    民    國    99    年    12    月    10    日

司法院資訊處製作；財團法人民間司法改革基金會備份。
